臺灣屏東地方法院民事裁定
111年度消債更字第23號
聲  請  人  
即 債務 人  陳世同  


上列當事人因消費者債務清理事件聲請更生，本院裁定如下：
    主  文
債務人陳世同自民國111年9月23日中午12時起開始更生程序。
命司法事務官進行本件更生程序。
    理  由
一、按債務人不能清償債務或有不能清償之虞；且無擔保或無優
    先權之本金及利息債務總額未逾新臺幣（下同）1,200萬者
    ，於法院裁定開始清算程序或宣告破產前，得向法院聲請更
    生；又法院開始更生程序之裁定，應載明其年、月、日、時
    ，並即時發生效力；法院裁定開始更生或清算程序後，得命
    司法事務官進行更生或清算程序。消費者債務清理條例（下
    稱消債條例）第3條、第42條第1項、第45條第1項及第16條
    第1項前段分別定有明文。
二、聲請意旨略以：聲請人積欠約3,517,887元之債務，有不能
    清償之情，且曾於110年4月間，與最大債權金融機構國泰世
    華商業銀行股份有限公司進行消費者債務清理前置協商，惟
    因無法負擔協商條件而協商不成立。又聲請人之無擔保或無
    優先權之債務總額未逾1,200萬元，復未經法院裁定開始清
    算程序或宣告破產，爰聲請准予裁定更生等語。
三、經查：
  ㈠聲請人之上開主張，業據其提出勞工保險被保險人投保資料
    表、農保被保險人投保資料表、全國財產稅總歸戶財產查詢
    清單、108至109年度綜合所得稅各類所得資料清單、前置協
    商不成立通知書、財團法人聯合徵信中心當事人綜合信用報
    告書等件為證，是聲請人既與債權人前置協商不成立，其提
    出本件聲請，於法有據。
  ㈡關於聲請人現在收入部分，聲請人現從事農工，每月所得約
    為22,913元，有在職證明書、薪資袋可參，堪信屬實。至聲
    請人之支出部分，聲請人陳稱每月必要支出16,666元，雖未
    提出全部單據供本院審酌，惟低於依消債條例第64條之2第1
    項規定，以111年衛生福利部公告每人每月最低生活費之1.2
    倍計算之數額17,076元，應屬確實。
  ㈢綜上，聲請人每月所得扣除必要生活費後，僅餘6,247元（計
    算式：22,913－16,666＝6,247）。聲請人名下固有國泰人壽
    保險股份有限公司之保單，有該公司保單資料可佐，惟本院
    審酌上開保單未解約前尚無法用以清償，而聲請人積欠之無
    擔保及無優先權債務本金至少已達3,517,887元，亦有聯徵
    資料可稽，堪認聲請人有不能清償債務之情事，而有更生之
    原因。此外，本件查無消債條例第46條各款所定應駁回更生
    聲請之事由存在，則聲請人所為聲請，應屬有據，爰命司法
    事務官進行本件更生程序。
四、依首開規定，裁定如主文。
中　　華　　民　　國　　111 　年　　9 　　月　　23　　日
                  民事庭  法　官　彭聖芳
正本係照原本作成。
本裁定不得抗告。
中　　華　　民　　國　　111 　年　　9 　　月　　23　　日
                  　　　　書記官　謝鎮光